【裁判字號】    90,易,1958
【裁判日期】    900927
【裁判案由】    傷害
【裁判全文】
臺灣高雄地方法院刑事判決                          九十年度易字第一九五八號
    公  訴  人  臺灣高雄地方法院檢察署檢察官
    被      告  丙○○
右列被告因傷害案件，經檢察官提起公訴（八十九年度偵字第二二五七四號），本院
判決如左：
    主  文
丙○○傷害人之身體，處拘役貳拾日，如易科罰金，以佰元折算壹日。
    事  實
一、丙○○於民國八十九年四月十七日晚上七時許，駕駛自用小客車附載其妻顏月娥
    ，行經高雄市○○路三九三號「太普大樓」前時，見丁○○站立該處。緣丙○○
    與丁○○前有會款債務糾紛，乃利用此偶遇機會，獨自一人下車找丁○○催討互
    助會會款，雙方因而發生口角爭執，詎丙○○竟基於傷害之犯意，徒手毆打丁○
    ○，致丁○○受有左臉頰擦傷一×０．二公分、左臉頰瘀血一×一公分、前胸瘀
    血０．六×二．五公分、右睪丸腫漲五×三公分、右手第四指撕裂傷０．三×０
    ．一公分、左頸部瘀血十一×一公分等多處傷害。
二、案經丁○○訴由台灣高雄地方法院檢察署檢察官偵查起訴。
    理  由
一、訊據被告丙○○對於右揭偶遇告訴人丁○○，因雙方會款債務糾紛發生口角爭執
    ，憤而毆打告訴人，致告訴人受有前揭傷害等犯罪事實，迭於本院調查、審理中
    供承不諱，核與告訴人丁○○指訴遭被告毆打受傷之情節大致相符。而告訴人受
    有如事實欄所示之傷害，則有阮綜合醫院驗傷診斷證明書一紙在卷可稽，足認被
    告上開自白與事實相符，應可採信。告訴人雖指訴：被告係夥同真實姓名年籍不
    詳之五名成年男子共同毆打伊成傷一節，惟為被告自警訊起迭次堅決否認並辯稱
    ：伊僅一人毆打告訴人，未夥同其他人，其他在場男子是告訴人的友人等語在卷
    。而告訴人有以電話聯絡其友人報警一情，已據其自承無訛（見本院九十年八月
    二十日訊問筆錄），況依現場目睹者即證人甲○○於本院訊問時所證稱：伊看到
    三位男子在場，但只見其中一名男子與告訴人發生拉扯，說告訴人欠他錢不還，
    伊並未看到打架之情形等語（參本院九十年八月二十日訊問筆錄），證人乙○○
    於偵查時證述：當時聽到告訴人的聲音，就出去叫告訴人進入大樓內，對方好像
    有二人，伊出去後與其中一名男子談話，伊主任（指證人甲○○）也與另一名男
    子交談，不久警員即前來等情（見偵卷第三十六頁、第五十二頁），均無法證明
    在場位男子係被告同夥，且有參與毆打告訴人之情形。再觀之告訴人所受上開傷
    勢尚非嚴重，衡情若係被告夥同多名男子共同毆打，告訴人應無僅受如此輕傷之
    理，更無僅於大樓管理員出面，告訴人即可從容入內並打電話報警求援之理。是
    告訴人此部分指訴，與事理有違，尚無足取，被告所辯：係伊一人毆打等語，堪
    予採憑。事證明確，被告傷害犯行，洵堪認定。
二、核被告所為，係犯刑法第二百七十七條第一項之傷害罪。審酌被告素行尚佳，有
    台灣高等法院被告全國前案紀錄表一份在卷可按，此次純因告訴人積欠其會款拒
    不償還且避不見面，一時氣憤致罹犯行，犯罪後復坦承犯行，態度良好，及告訴
    人受傷情形尚非嚴重等一切情狀，酌情量處如主文所示之刑。又被告行為後，中
    華民國刑法第四十一條第一項業於九十年一月十日修正公布，同年月十二日生效
    ，雖被告所犯為最重本刑三年以下有期徒刑之罪，且經本院量處拘役二十日，依
    其行為時即修正前刑法第四十一條之規定，所宣告之刑本得易科罰金，然其行為
    後刑法第四十一條既經修正，且修正後新法規定得宣告易科罰金之範圍，較修正
    前之舊法為廣，自應依刑法第二條第一項前段「從新從輕」原則，適用裁判時之
    法律即修正後之刑法第四十一條第一項之規定，併予諭知易科罰金之折算標準。
據上論斷，應依刑事訴訟法第二百九十九條第一項前段，刑法第二條第一項前段、第
二百七十七條第一項、修正後第四十一條第一項，罰金罰鍰提高標準條例第一條前段
、第二條，判決如主文。
本案經檢察官林慧美到庭執行職務。
中      華      民      國      九十      年      九    月    二十七    日
                                  臺灣高雄地方法院刑事第六庭
                                      審判長法  官    趙家光
                                            法  官    洪榮家
                                            法  官    林韋岑
右正本證明與原本無異。
如不服本判決，應於判決送達後十日內，向本院提出上訴狀。
                                            書記官    董明惠
中    華    民    國      九十      年      九      月      二十八      日
【附錄本判決論罪科刑法條】
中華民國刑法第二百七十七條第一項：
  傷害人之身體或健康者，處三年以下有期徒刑、拘役或一千元以下罰金。


司法院資訊處製作；財團法人民間司法改革基金會備份。
